臺灣士林地方法院刑事判決　　　　　　　　　　　　　九十一年度易字第三五四號
　　公　訴　人　臺灣士林地方法院檢察署檢察官
　　被　　　告　甲○○
右列被告因竊盜案件，經檢察官提起公訴（九十年度偵字第一一五九０號）及移送併
辦（九十一年度偵字第三七八六號），本院判決如左：
    主  文
甲○○連續竊盜，累犯，處有期徒刑拾月。扣案機車鑰匙貳支沒收。
    事  實
一、甲○○曾於民國八十二年間因竊盜案件，經本院判處有期徒刑三月，緩刑二年確
    定，嗣經撤銷緩刑，於八十五年十一月二十七日執行完畢，竟仍不知悔改。復基
    於意圖為自己不法所有之概括犯意：
  （一）於九十年十一月十三日十五時許，在台北縣淡水鎮○○路六五號前，以所有
        之機車鑰匙一支，竊取陳俊吉（登記車主為乙○○）之ＴＺＣ—六八八號（
        起訴書誤載為ＴＥＣ—六八八號）機車。嗣於九十年十一月二十一日凌晨四
        時許，甲○○騎乘ＴＺＣ—六八八號機車在台北市○○○路、德惠街口為警
        查獲。
  （二）於九十一年三月二日十二時許，在三重市○○路一四二號前，以所有之機車
        鑰匙一支，竊取陳進發（登記車主為寅發機車行）之ＱＧＤ—三一八號機車
        。嗣於九十一年四月三日十六時三十分許，甲○○騎乘ＱＧＤ—三一八號機
        車在台北縣淡水鎮○○路六九巷口為警查獲。
二、案經台北市政府警察局中山分局報請台灣士林地方法院檢察署檢察官偵查起訴及
    由台北縣警察局淡水分局報請台灣士林地方法院檢察署檢察官移送併辦。
    理  由
一、訊之被告甲○○矢口否認有右述竊盜犯行，辯稱：車號ＴＺＣ—六八八號機車係
    外號「阿斌」的友人借予伊騎乘、車號ＱＧＤ—三一八號機車則係蔡姓同事借予
    伊騎乘云云。惟查：
  （一）車號ＴＺＣ—六八八號機車係被害人陳俊吉之機車，登記車主為其女兒乙○
        ○，該車係九十年十一月十三日十五時許，在台北縣淡水鎮○○路六五號前
        失竊等情，業據被害人陳俊吉於警訊中指述甚明，且有贓物認領保管收據、
        車輛車牌失竊作業—查獲車輛認可資料各一紙在卷可稽。而車號ＱＧＤ—三
        一八號機車，係陳進發於九十一年三月二日十二時許，在三重市○○路一四
        二號前失竊，該車登記車主為寅發機車行等情，亦據被害人陳進發於警訊中
        指述明確，並有台北縣警察局贓物認領保管單、車輛竊盜、車牌失竊資料個
        別查詢報表—查詢車輛認可資料各一紙存卷可查。
  （二）被告係先後騎乘前開兩輛車主報案失竊之機車分別為警查獲，此為被告不爭
        之事實，被告雖辯稱：車號ＴＺＣ—六八八號機車係外號「阿斌」的友人借
        予伊騎乘、車號ＱＧＤ—三一八號機車則係蔡姓同事借予伊騎乘云云，然查
        ：
      １、被告迄未能說明「阿斌」、蔡姓同事之真實姓名或地址、電話，是否有「
          阿斌」、「小蔡」之人存在，誠屬可疑。
      ２、被告於偵查中供稱係撥打「0000000000」號碼與「阿斌」聯絡
          借車云云，然經檢察官向台灣大哥大股份有限公司查詢，前開行動電話門
          號申請人為劉怡君，再經傳訊劉怡君，劉怡君到庭具結證稱其有申請該門
          號，但沒有使用，並未借予他人使用，也不認識「阿斌」等語（見九十一
          年四月十五日訊問筆錄）。
      ３、被告對於究竟如何向「阿斌」借用車號ＴＺＣ—六八八號機車，約定如何
          還車，有無索取行照，該車何人所有各節，歷次訊問供述不一：
        (1)於九十年十一月二十一日警訊時供稱「其（按指「阿斌」）向我稱係其友
          人的：：：借用該車時我向他說明需借用一星期，於是其向我約定九十年
          十一月二十二日二十時，將該車騎至其友人花店（台北縣淡水鎮）等候其
          到來取車」云云；於同日內勤檢察官訊問時供稱「約他這個禮拜四約晚上
          八點還，要我還去其朋友花店，放下鑰匙即可走了，他會去牽」、「我忘
          了向他拿行照」云云。
        (2)於九十一年一月三十一日檢察官訊問時供稱「我用0000000000
          打0000000000向他借車，我打給他後約三天他借給我」、「在
          淡水捷運站交給我」、「我約一個禮拜後在同一地點就是捷運站前面還他
          」、「我問他（行照），他說過二天會拿給我」、「他說向他家裏人借的
          」云云。
        (3)於本院九十一年七月五日審理時則供稱「我走路到他朋友淡水的花店，直
          接向阿斌說要借車，他說好，他留一支手機號碼給我，說有事可以打這電
          話給他，隔幾天阿斌打電話給我，叫我到淡水捷運站等他，他牽機車來，
          還給我一把鑰匙」、「我曾經打過他給我的電話號碼，但不是阿斌接的，
          我就沒再打過」、「（我用）公共電話（打給阿斌）」云云。
      ４、被告對於究竟如何向蔡姓同事借用車號ＱＧＤ—三一八號機車，供述前後
          亦多不符：
        (1)於九十一年四月三日警訊時供稱「九十一年三月三日十九時許在三重市○
          ○路一七四號向一時想不起來的朋友借來的」、「（問：他有無告知該車
          是偷來的）沒有說」；於翌日內勤檢察官訊問時供稱「我向貨運行的同事
          蔡某借的，我在三月三日十九時在三重市○○路一七四號前借的，我本來
          也在貨運行做，但做了八天，老闆說我不適合就把我辭掉，當天我被革職
          ，當天是我送貨回來回到中山橋公司的停車場，老闆就叫我不要做了，我
          要走時，因我沒有機車，我收好行李就向公司同事姓蔡借機車，說過幾天
          後還他」、「沒有（說何時還），我只有說過幾天，他也沒要求我何時還
          他」、「（他）沒有（給我證件），只有給我鑰匙而已，我知道要有行車
          執照，我想只是借幾天」，經檢察官再問「究有否向他要證件？」被告答
          稱「有，他說證件都在南部」、「我向他要證件，他說證件都在南部，我
          問他是否是贓車，他說沒有關係你騎，被查到時就說沒帶就好了（後又改
          稱）他有告訴我不是贓車」云云。
        (2)於本院審理時檢察官問被告「你當時說準備要借該車多久？」被告答稱「
          一個月，但他沒有向我要」云云，問「有無向蔡姓同事拿行照？」被告答
          「沒有，我看他每天騎，所以認為是他的」云云，再問「你向他借車時，
          有無問他該車是否為贓車？」被告答「沒有」云云。
  綜上所述，前開兩件竊盜案之贓物（贓車）均係在被告之持有中，被告雖否認竊盜
  ，辯稱係「阿斌」、蔡姓同事交付贓車云云，惟被告迄未能指出「阿斌」、蔡姓同
  事之姓名、年籍，且就交付贓車之細節供述反覆不一，顯見情虛，足見其所辯乃卸
  責之詞，不足採信。事證明確，被告竊盜之犯行應堪認定，應予依法論科。
二、核被告所為，係犯刑法第三百二十條第一項竊盜罪。被告先後二次竊盜犯行，時
    間緊接，所犯構成要件相同，顯係基於概括犯意而為，應論以連續犯一罪，並加
    重其刑，被告竊取車號ＱＧＤ—三一八號機車之犯行，雖未經檢察官起訴，然與
    起訴判決有罪部分，具連續犯裁判上一罪關係，為起訴效力所及，自得由本院併
    予審理。被告曾於八十二年間因竊盜案件，經本院判處有期徒刑三月，緩刑二年
    確定，嗣經撤銷緩刑，於八十五年十一月二十七日執行完畢，有台灣高等法院被
    告全國前案紀錄表在卷可稽，其於五年內再犯本件有期徒刑以上之罪，應論以累
    犯，並遞加重其刑。爰審酌被告已有竊盜前科，本次再犯連續竊盜罪，且犯罪後
    飾詞否認犯行，未見悛悔之意等及其他一切情狀，量處如主文所示之刑。
三、扣案鑰匙二支，被告雖辯稱係「阿斌」、蔡姓同事所分別交付云云，惟本院認此
    係被告卸責之詞，已如前述，足認鑰匙乃被告所有供竊取機車犯罪用之物，應依
    刑法第三十八條第一項第二款規定宣告沒收。
據上論斷，應依刑事訴訟法第二百九十九條第一項前段，刑法第五十六條、第三百二
十條第一項、第四十七條、第三十八條第一項第二款，罰金罰鍰提高標準條例第一條
前段判決如主文。
本案經檢察官吳怡明到庭執行職務
中      華      民      國      九十一      年      七      月    十九  日
                                    臺灣士林地方法院刑事第四庭
                                                法  官  洪慕  芳
右正本證明與原本無異。
如不服本判決，應於判決送達後十日內，向本院提出上訴狀。
                                                書記官  田  汲  雷
中      華      民      國      九十一      年      七      月  二十二  日
附錄本案論罪科刑法條全文：
刑法第三百二十條第一項：
  意圖為自己或第三人不法之所有，而竊取他人之動產者，為竊盜罪，處五年以下有
  期徒刑、拘役或五百元以下罰金。
